---
title: "Bar Charts"
date: "`r Sys.Date()`"
output: 
  flexdashboard::flex_dashboard:
    orientation: columns
    vertical_layout: fill
    source: embed
    social: menu
    theme: united
---

```{r setup, include=FALSE}
library(flexdashboard)

library(ggplot2)

library(lattice)

library(RColorBrewer)

```


# Diagramas de Barras  {data-icon="fa-chart-bar"}

Column {data-width=333}
-----------------------------------------------------------------------

### barplot()

```{r barplot,fig.align='center'}
x <- table(mtcars$cyl)

colores <- c("orange","blue","purple")

barplot(x,xlab="Cilindros",ylab="Frecuencias",main="Número de Cilindros",col=colores)
```

Column {data-width=333}
-----------------------------------------------------------------------

### ggplot2

```{r ggplot2,fig.align='center'}
ggplot(mtcars,aes(cyl)) + geom_bar(fill=colores) + labs(x="Cilindros",y="Frecuencias",title="Número de Cilindros") + theme_dark()
```

Column {data-width=334}
-----------------------------------------------------------------------


### lattice

```{r lattice,fig.align='center'}
barchart(x,xlab="Cilindros",ylab="Frecuencias",main="Número de Cilindros",col=colores,horizontal = FALSE)
```

# barplot() {data-icon="fa-chart-bar"}

Column {data-width=1000}
-----------------------------------------------------------------------

La función `barplot()` nos permite crear diagramas de barras (**Bar Charts**) en el lenguaje de programación R.

```{r barplot_01,fig.align='center'}
x <- table(mtcars$cyl)

colores <- c("orange","blue","purple")

barplot(x,xlab="Cilindros",ylab="Frecuencias",main="Número de Cilindros",col=colores)
```


# Pie Chart {data-icon="fa-chart-pie"}

Column {data-width=1000}
-----------------------------------------------------------------------

El diagrama de sectores (**Pie Chart**) nos permite representar la distribución de frecuencias de variables cualitativas

```{r pie_chart,fig.align='center'}
count <- c(7, 25, 16, 12, 10, 30)

color <- brewer.pal(length(count), "Set2")

pie(count, labels = count, col = color, density = 50, angle = 45)
```



# All Together {data-icon="fa-chart-bar"}

## {.tabset}

### barplot()


```{r barplot_02,fig.align='center'}
x <- table(mtcars$cyl)

colores <- c("orange","blue","purple")

barplot(x,xlab="Cilindros",ylab="Frecuencias",main="Número de Cilindros",col=colores)
```


### ggplot2

```{r ggplot2_01,fig.align='center'}
ggplot(mtcars,aes(cyl)) + geom_bar(fill=colores) + labs(x="Cilindros",y="Frecuencias",title="Número de Cilindros") + theme_dark()
```



### lattice

```{r lattice_01,fig.align='center'}
barchart(x,xlab="Cilindros",ylab="Frecuencias",main="Número de Cilindros",col=colores,horizontal = FALSE)
```


### Pie Chart

```{r pie_chart_01,fig.align='center'}
count <- c(7, 25, 16, 12, 10, 30)

color <- brewer.pal(length(count), "Set2")

pie(count, labels = count, col = color, density = 50, angle = 45)
```



